zh-CN: 脚踏轴心材质: 铝材; 碳纤维; 铬钼钢; 不锈钢; 钢; 钛材; 其他
ru: Материал оси педали: Алюминий; Карбон; Хромомолибденовая сталь; Нержавеющая сталь; Сталь; Титан; Другое
ro-RO: Materialul axului pedalei: Aluminiu; Fibră de carbon; Oțel crom-molibden; Oțel inoxidabil; Oțel; Titan; Altele
lt-LT: Pedalo ašies medžiaga: Aliuminis; Anglies pluoštas; Chromo-molibdeno plienas; Nerūdijantis plienas; Plienas; Titanas; Kita
hr-HR: Materijal osovine pedale: Aluminij; Karbonska vlakna; Krom-molibden čelik; Nehrđajući čelik; Čelik; Titanij; Ostalo
es: Material del eje del pedal: Aluminio; Fibra de carbono; Acero cromoly; Acero inoxidable; Acero; Titanio; Otro
nb: Pedalspindelmateriale: Aluminium; Karbonfiber; Chromoly-stål; Rustfritt stål; Stål; Titan; Annet
it: Materiale del perno del pedale: Alluminio; Fibra di carbonio; Acciaio al cromo-molibdeno; Acciaio inossidabile; Acciaio; Titanio; Altro
da: Materiale til pedalakslen: Aluminium; Kulfiber; Chromoly-stål; Rustfrit stål; Stål; Titanium; Andet
fr: Matériau de l’axe de pédale: Aluminium; Fibre de carbone; Acier chromoly; Acier inoxydable; Acier; Titane; Autre
fi: Polkimen akselin materiaali: Alumiini; Hiilikuitu; Kromimolybdeeniteräs; Ruostumaton teräs; Teräs; Titaani; Muu
ja: ペダル軸の素材: アルミニウム; カーボンファイバー; クロモリ鋼; ステンレス鋼; スチール; チタン; その他
el: Υλικό άξονα πεντάλ: Αλουμίνιο; Ανθρακονήματα; Ατσάλι χρωμιομολυβδαινίου; Ανοξείδωτο ατσάλι; Ατσάλι; Τιτάνιο; Άλλο
sv: Material på pedalaxeln: Aluminium; Kolfiber; Krommolybdenstål; Rostfritt stål; Stål; Titan; Övrigt
hu: Pedáltengely anyaga: Alumínium; Szénszálas; Króm-molibdén acél; Rozsdamentes acél; Acél; Titán; Egyéb
th: วัสดุแกนแป้นเหยียบ: อะลูมิเนียม; คาร์บอนไฟเบอร์; เหล็กโครโมลี่; สเตนเลส; เหล็ก; ไทเทเนียม; อื่นๆ
pt-PT: Material do eixo do pedal: Alumínio; Fibra de carbono; Aço cromo-molibdénio; Aço inoxidável; Aço; Titânio; Outro
nl: Pedaalas materiaal: Aluminium; Koolstofvezel; Chromoly-staal; Roestvrij staal; Staal; Titanium; Overig
zh-TW: 踏板軸心材質: 鋁; 碳纖維; 鉻鉬鋼; 不鏽鋼; 鋼; 鈦合金; 其他
ko: 페달 스핀들 소재: 알루미늄; 카본 파이버; 크로몰리 스틸; 스테인리스 스틸; 스틸; 티타늄; 기타
pl: Materiał osi pedału: Aluminium; Włókno węglowe; Stal chromowo-molibdenowa; Stal nierdzewna; Stal; Tytan; Inne
tr: Pedal mili malzemesi: Alüminyum; Karbon fiber; Kromoli çelik; Paslanmaz çelik; Çelik; Titanyum; Diğer
cs: Materiál osy pedálu: Hliník; Uhlíkové vlákno; Chrommolybdenová ocel; Nerezová ocel; Ocel; Titan; Ostatní
en: Pedal spindle material: Aluminum; Carbon fiber; Chromoly steel; Stainless steel; Steel; Titanium; Other
pt-BR: Pedal eixo material: Alumínio; Fibra de carbono; Aço cromo-molibdênio; Aço inoxidável; Aço; Titânio; Outro
sk-SK: Materiál hriadeľa pedálu: Hliník; Uhlíkové vlákno; Chróm-molybdénová oceľ; Nehrdzavejúca oceľ; Oceľ; Titán; Iné
vi: Vật liệu trục bàn đạp: Nhôm; Sợi carbon; Thép Chromoly; Thép không gỉ; Thép; Titan; Khác
bg-BG: Материал на оста на педала: Алуминий; Въглеродни влакна; Хромомолибденова стомана; Неръждаема стомана; Стомана; Титан; Друг
de: Material der Pedalspindel: Aluminium; Kohlefaser; Chrommolybdänstahl; Edelstahl; Stahl; Titan; Sonstige
sl-SI: Material osi pedala: Aluminij; Ogljikova vlakna; Krom-molibdenovo jeklo; Nerjavno jeklo; Jeklo; Titan; Drugo